臺灣苗栗地方法院刑事判決　　　　　　　100年度易字第278號
公　訴　人　臺灣苗栗地方法院檢察署檢察官
被　　　告　廖致奇
上列被告因竊盜案件，經檢察官提起公訴（100 年度偵緝字第60
號、第62號、第66號），本院依簡式審判程序判決如下：
    主  文
廖致奇共同竊盜，累犯，處有期徒刑伍月。又竊盜，累犯，處有
期徒刑伍月。又竊盜，累犯，處有期徒刑柒月。應執行有期徒刑
壹年貳月。
    犯罪事實及理由
一、犯罪事實：
（一）廖致奇有下列構成累犯之前科紀錄：曾因違反職役職責
      案件，經國防部中部地方軍事法院於民國93年12月15日以
      93 年 度台審字第344 號判決，判處有期徒刑3 年，於94
      年1 月10日確定，嗣減為有期徒刑1 年6 月。因妨害性
      自主及妨害家庭等案件，經國防部高等軍事法院高雄分院
      於95 年6月29日以94年度高審字第165 號判決，分別判處
      有期徒刑2 年、3 年6 月，並定應執行刑為有期徒刑4 年
      6 月，再於95年10月19日駁回上訴確定。至上開案件
      ，經定應執行有期徒刑5 年6 月，於98年11月8 日（起訴
      書誤為9 日）因縮刑期滿執行完畢。詎其不知悔改，分別
      於下列時、地，竊取他人財物：
 （1）廖致奇與賴銘聰（由檢察官另案提起公訴）共同基於意圖
      為自己不法所有之犯意聯絡，於99年5 月7 日晚上10時許
      ，至苗栗縣公館鄉北河村北河幹30支3D7929F126號電桿旁
      鐵皮屋外，共同徒手竊取謝榮星所有之工字鐵4 支、鐵製
      圍網5 片，得手後由賴銘聰駕駛懸掛車牌號碼DX─4640號
      自用小貨車，搭載廖致奇及贓物，載往苗栗縣苗栗市○○
      路689 號張國斌經營之「太聯資源回收場」變賣，變賣所
      得贓款約新台幣（下同）4 千元，廖致奇分得1 千元，已
      花用完畢。嗣苗栗縣警察局刑事警察大隊員警，查獲賴銘
      聰後，賴銘聰則向警方供出上情（99年度偵字第4136 號
      偵查卷、100年度偵緝字第60號偵查卷部分）。
 （2）廖致奇意圖為自己不法之所有，於99年5 月17日下午2時
      05分許，至苗栗縣公館鄉仁安村11鄰仁安139 之1 號旁，
      徒手竊取陽森雲所有水溝蓋1 個，得手後騎乘其向彭淑芬
      借用之車牌號碼388 ─CQL 號重型機車，載往苗栗縣公館
      鄉玉泉村111 之8 號江麗珠經營之「聖億資源回收場」變
      賣，變賣所得贓款已花用完畢。嗣目睹廖致奇竊取該水溝
      蓋之楊智明，騎機車尾隨廖致奇至聖億資源回收場，並記
      下廖致奇之機車號碼，警方始循線查獲上情（99年度偵字
      第6192號偵查卷部分、100 年度偵緝字第62號偵查卷部分
      ）。
 （3）廖致奇意圖為自己不法之所有，於99年10月3 日晚上8 、
      9 時許，至苗栗縣苗栗市火車站王府飯店旁，徒手竊取黃
      鈞平所有車牌號碼BXX ─101 號重型機車，得手後供己代
      步之用，並曾於99年10月4 日上午11時許，騎乘該輛贓車
      載運廢鐵，至苗栗縣公館鄉中義村張惠瑛經營之「昇泰資
      源回收場」變賣，經張惠瑛登載其姓名及機車號碼備查。
      嗣苗栗縣警察局苗栗分局公館分駐所員警，至昇泰資源回
      收場執行查贓勤務，發現該資源回收場之「收受物品、舊
      貨、五金廢料或廢棄物登記表」登載廖致奇騎用之機車為
      失竊之贓車，遂循線查獲上情（100 年度偵字第916 號偵
      查卷、100 年度偵緝字第66號偵查卷部分）。
（二）案經苗栗縣警察局移送及苗栗縣警察局苗栗分局2 次報請
      台灣苗栗地方法院檢察署檢察官偵查起訴。
二、證據名稱：
（一）犯罪事實欄（一）之（1）部分：
 （1）被告廖致奇於警詢時及偵、審中之自白。
 （2）證人賴銘聰於警詢時及檢察官偵查中之供述及證述（參見
      苗栗縣警察局刑事案件移送書第1 頁至第5 頁、99年度偵
      字第4136號偵查卷第48頁至第50頁、100 年度偵緝字第60
      號偵查卷第33頁）。
 （3）證人張國斌於警詢時之證述（參見苗栗縣警察局刑事案件
      移送書第12頁至第17頁）。
 （4）被害人謝榮星於警詢時之證述，及出具之贓物認領保管單
      1 紙（參見苗栗縣警察局刑事案件移送書第30頁至第31頁
      、第49頁）。
 （5）照片22張（參見苗栗縣警察局刑事案件移送書第50頁至第
      52頁、第54頁至第56頁、第60頁至第64頁）。
 （6）臺灣高等法院被告前案紀錄表、臺灣苗栗地方法院檢察署
      刑案資料查註紀錄表。
（二）犯罪事實欄（一）之（2）部分：
 （1）被告廖致奇於警詢時及偵、審中之自白。
 （2）警員製作之職務報告1 紙（參見99年度偵字第6192號偵查
      卷第9頁）。
 （3）被害人楊森雲於警詢時之證述，及領回所出具之贓物認領
      保管單1 紙（參見99年度偵字第6192號偵查卷第10頁至第
      11頁、第22頁）。
 （4）證人楊智明於警詢時之證述（參見99年度偵字第6192號偵
      查卷第13頁至第15頁、100 年度偵緝字第62號偵查卷第40
      頁）。
 （5）證人彭淑芬於警詢時之證述（參見99年度偵字第6192號偵
      查卷第16頁至第18頁）。
 （6）證人江麗珠於警詢時之證述（參見99年度偵字第6192號偵
      查卷第19頁至第21頁、第100 年度偵緝字第62號偵查卷第
      40頁）。
 （7）照片6 張（參見99年度偵字第6192號偵查卷第24頁至第26
      頁）。
 （8）車籍查詢─基本資料詳細畫面1 紙（參見99年度偵字第61
      92號偵查卷第27頁）。
 （9）臺灣高等法院被告前案紀錄表、臺灣苗栗地方法院檢察署
      刑案資料查註紀錄表。
（三）犯罪事實欄（一）之（3）部分：
 （1）被告廖致奇於偵、審中之自白。
 （2）被害人黃鈞平於警詢時之證述（參見99年度偵字第916 號
      偵查卷第10頁至第11頁）。
 （3）證人黃惠瑛於警詢時之證述（參見99年度偵字第916 號偵
      查卷第12頁至第13頁、100 年度偵緝字第66號偵查卷第15
      頁）。
 （4）「收受物品、舊貨、五金廢料或廢棄物登記表」1 紙（參
      見99年度偵字第916 號偵查卷第17頁）。
 （5）失車─唯讀案件基本資料1 紙（參見99年度偵字第916 號
      偵查卷第18頁）。
 （6）苗栗縣警察局車輛協尋電腦輸入單1 紙（參見99年度偵字
      第916 號偵查卷第19頁）。
 （7）臺灣高等法院被告前案紀錄表、臺灣苗栗地方法院檢察署
      刑案資料查註紀錄表。
三、量刑理由：
    核被告廖致奇所為，均係犯刑法第320 條第1 項普通竊盜罪
    。被告廖致奇於犯罪事實欄（一）之（1 ）竊盜犯行，與賴
    銘聰間，有犯意聯絡及行為分擔，應論以共同正犯。查被告
    廖致奇有犯罪事實欄（一）之科刑及執行完畢紀錄，有上開
    前科表在卷足憑，其於有期徒刑執行完畢後5 年內，因故意
    再犯本件有期徒刑以上之3 罪，均累犯，皆應依刑法第47條
    第1 項之規定，加重其刑。被告廖致奇先後3 次竊盜犯行，
    犯意各別，每次犯行皆可獨立評價，應分論併罰。爰審酌被
    告廖致奇年輕力壯，不思努力工作賺取生活費用，反好逸惡
    勞，一再竊取他人財物，並將部分贓物變賣現金花用，嚴重
    破壞當地社會治安，迄今仍未與被害人成立民事和解，理應
    重罰，惟念其犯後能坦白承認，節省有限之司法資源，每次
    犯罪情節輕重，及檢察官之具體求刑等一切情狀，分別量處
    如主文所示之刑，並定其應執行之刑，以資懲儆。
四、應適用之法條：
（一）刑事訴訟法第273 條之1 第1 項、第299 條第1 項前段、
      第310 條之2、第454條第1項。
（二）刑法第28條、第320 條第1 項、第47條第1 項、第51 條
      第5 款。
（三）刑法施行法第1條之1。
五、本判決係依刑事訴訟法第310 條之2 、第454 條第1 項製作
    ，依法僅記載當事人欄、主文、犯罪事實、證據名稱以及應
    適用之法條，其中犯罪事實部分，依同法第308 條之修正立
    法理由，亦僅記載犯罪構成要件事實，關於刑罰加重事由（
    含累犯在內）免予記載（法院辦理刑事訴訟案件應行注意事
    項第144 點參照），但仍於主文予以表明，並於應適用之法
    條欄予以引用。如不服本判決，應於判決送達之日起10日內
    ，向本院提起上訴。
本案經檢察官林俊杰到庭執行職務。
中    華    民    國  100     年    5     月    17    日
                  刑事第三庭    法  官  柳 章 峰
以上正本證明與原本無異。
如不服本判決應於收受判決後10日內向本院提出上訴書狀，並應
敘述具體理由。其未敘述上訴理由者，應於上訴期間屆滿後20日
內向本院補提理由書( 均須按他造當事人之人數附繕本) 「切勿
逕送上級法院」。告訴人或被害人如對本判決不服者，應具備理
由請求檢察官上訴，其上訴期間之計算係以檢察官收受判決正本
之日期為準。
                               書記官  江 秋 靜
中    華    民    國  100     年    5     月    17    日
附記論罪之法條全文：
刑法第320 條第1 項（普通竊盜罪）
意圖為自己或第三人不法之所有，而竊取他人之動產者，為竊盜
罪，處5 年以下有期徒刑、拘役或5 百元以下罰金。